臺灣高等法院臺南分院刑事判決　　　　 96年度上訴字第783號
上　訴　人
即　被　告　乙○○
　　　　　　　　　　現於臺灣臺南監獄臺南分監執行中
上列上訴人因搶奪等案件，不服臺灣臺南地方法院96年度訴字第
288 號中華民國96年5月22日第一審判決（起訴案號：臺灣臺南
地方法院檢察署95年度偵字第17665號、96年度偵字第106號、第
2415號），提起上訴，本院判決如下：
    主  文
原判決撤銷。
乙○○犯竊盜罪，累犯，處有期徒刑陸月，減為有期徒刑參月；
又犯竊盜罪，累犯，處有期徒刑柒月，減為有期徒刑參月又拾伍
日；又犯竊盜罪，累犯，處有期徒刑柒月，減為有期徒刑參月又
拾伍日。應執行有期徒刑玖月。
    事  實
一、乙○○曾於九十四年間，因施用毒品案件經本院判處有期徒
    刑五月確定，於九十五年二月十一日執行完畢。於九十五年
    間，又因施用毒品與偽造文書等案件在民國（下同）九十五
    年七月三十一日經判決有罪確定，未到案執行，經檢察官於
    九十五年九月十八日後陸續發布通緝。
二、乙○○於九十五年八月二十一日凌晨六時十五分許，騎乘車
    號TR5─912號機車，至台南市○○○路○段一七一號中油加
    油站，竟意圖為自己不法之所有，趁員工甲○○不注意之時
    ，侵入辦公室竊取其置放在辦公桌上之腰包錢袋內之現金新
    台幣（下同）六千一百元。離去時為另位員工彭俊毓發覺，
    進入辦公室方得知金錢被竊。嗣於同年八月二十三日十時五
    十分許，彭俊毓行經台南市○○路與忠義路口，發現乙○○
    又騎上開機車，乃記下車牌報警，經警比對現場錄影紀錄而
    確認乙○○所為。
三、乙○○於九十五年十月二十五日凌晨四時四十五分，復騎上
    開機車，至台南市○○路台灣優力加油站買機油，竟意圖為
    自己不法之所有，趁員工黃俊碩轉身去他處拿機油不注意之
    際，侵入中間島竊取收銀機之錢袋，取得其中之現金二萬零
    五百元，為監視器攝下其犯罪過程。經警尋線調查始知確為
    乙○○所為。
四、乙○○於九十五年十二月二十二日十九時三十分許，意圖為
    自己不法之所有，於台南市○○街一號，先向經營美髮業之
    丙○○偽借機車，於五分鐘後返回，再向丙○○佯稱遭遇到
    仇家，將機車停放在台南市○○路陳友二小兒科診所前，趁
    丙○○前往牽車時，伺機竊取丙○○放置在店裡椅子上之袋
    子內現金二至三萬元。
五、案經丙○○訴由臺南市警察局第一分局報請臺灣臺南地方法
    院檢察署檢察官偵查後提起公訴。
    理  由
一、訊之被告乙○○對於起訴之犯罪事實均坦承不諱，並當庭表
    示認罪，而經本院裁定以簡式審判程序加以審理，則依據刑
    事訴訟法第二百七十三條之二、同法第一百五十九條第二項
    之規定，不適用傳聞法則有關限制證據能力之相關規定，合
    先敘明。
二、訊據被告乙○○對於上開犯罪事實，於偵查、原審及本院審
    理中均供承不諱，核與被害人甲○○、彭俊毓、陳志英、黃
    俊碩、丙○○於警詢或偵訊時證述之情節相符。復有監視錄
    影照片、車號ＴＲ5─912號機車之車籍資料在卷可稽。綜合
    上開所查事證，足認被告自白核與事實相符，本件事證明確
    ，被告犯行洵堪認定。
三、論罪：
（一）核被告乙○○所為，均係犯刑法第三百二十條第一項之竊
      盜罪。
（二）被告前因施用毒品罪案件，經台灣台南地方法院判處有期
      徒刑五月確定，於九十五年二月十一日執行完畢，此有臺
      灣臺南地方法院檢察署刑案資料查註紀錄表、臺灣高等法
      院被告前案紀錄表各一紙在卷可按，其於有期徒刑執行完
      畢後五年以內故意再犯本件最重本刑為有期徒刑以上之罪
      ，為累犯，均應依刑法第四十七條第一項之規定，加重其
      刑。
（三）被告所犯開三罪間、時間不同、犯意各別，應予分論併罰
      。
（四）關於被告竊取台灣優力加油站收銀機之錢袋部分：查被告
      係趁員工黃俊碩轉身至另一個加油島拿機油時，將中間加
      油島上收銀機上之錢包竊走，業據黃俊碩證述在卷，（見
      警卷第0000000000號卷第1頁背面、偵字第17665號卷第6
      頁），並有監視錄影照片二張在卷可稽（見警卷第000000
      0000號卷第10頁背面）。足見被告係趁黃俊碩不知之情況
      ，以和平之方式將該錢包竊取，而非乘黃俊碩不備，不及
      抗拒，而公然奪取之。故被告此次所為係犯普通竊盜罪，
      公訴人認被告係犯搶奪罪，尚有未洽。惟侵害之基本事實
      同一，本院自得變更檢察官所引應適用法條，並審理之。
四、撤銷改判之理由：原審以被告罪證明確，因予論罪科刑固非
    無見。惟查：
（一）被告竊取台灣優力加油站收銀機之錢袋部分，被告所為係
      犯刑法第三百二十條第一項之普通竊盜罪。而原審係認被
      告犯刑法第三百二十五條第一項之搶奪罪，已有未當。又
      被告係趁該加油站員工黃俊碩轉身至另一加油島拿機油不
      注意之際下手竊取，原審認定係趁黃俊碩轉身至他處換錢
      不注意之際下手竊取，亦有未合。
（二）按竊盜罪之主觀要件，係意圖為自己或第三人不法之所有
      ，而本件被告竊盜之犯意為「意圖為自己不法之所有」。
      而原審之事實對被告之主觀意圖均僅記載「意圖不法所有
      」。被告究係為自己或第三人之不法意圖，其意不明，亦
      有未妥。
（三）被告係犯刑法第三百二十條第一項之竊盜罪，本院所宣告
      之刑均在有期徒刑一年六月以下，合於中華民國九十六年
      罪犯減刑條例減刑之適用，原審未及審酌，而未予減刑，
      尚有未洽。
（四）被告上訴意旨，指摘原判決認定其竊取台灣優力加油站收
      銀機之錢袋部分為搶奪罪與事實不符，為有理由，指摘原
      審其他部分量刑過重，則無理由。惟原判決既有上開未妥
      之處，自均屬無可維持，應由本院依法撤銷改判，以期適
      法。
五、量刑：爰審酌被告有前述犯罪執行紀錄，素行不佳，竟又為
    本件犯行，顯見並無悛悔之意，惡性匪淺，及其正值年青力
    壯，竟不思憑己力謀生，僅為滿足其毒癮之需而為竊盜犯行
    ，並以加油站及鄰居為竊取之對象，足以造成一般民眾之恐
    懼，嚴重危害社會安全，被害人失物多數未取回而損害程度
    非輕，兼衡其在偵、審中能坦承犯行，犯後態度尚佳等一切
    情狀，各量處如主文第二項所示之刑，以資儆懲。
六、減刑部分：被告乙○○所犯係刑法第三百二十條第一項之竊
    盜罪，本院所宣告之刑均在有期徒刑一年六月以下，其犯罪
    時間均在中華國九十六年四月二十四日以前，合於中華民國
    九十六年罪犯減刑條例減刑條件，應依該條例第二條第一項
    第三款之規定分別減為有期徒刑三月、三月又十五日、三月
    又十五日，並定其應執行之刑。
據上論斷，應依刑事訴訟法第三百六十九條第一項前段、第三百
六十四條、第二百七十三條之一第一項、第二百九十九條第一項
前段、第三百條，刑法第三百二十條第一項、第四十七條第一項
、第五十一條第五款、中華民國九十六年罪犯減刑條例減刑第二
條第一項第三款、第七條第一項、第十條，判決如主文。
本案經檢察官蘇南桓到庭執行職務。
中　　華　　民　　國　　96　　年　　8　 　月　　21　　日
                  刑事第二庭    審判長法　官  葉居正
                                      法　官  郭千黛
                                      法　官  吳勇輝
以上正本證明與原本無異。
檢察官如不服本判決，應於收受本判決後十日內向本院提出上訴
書，其未敘述上訴理由者並得於提起上訴後十日內向本院補提理
由書。
本件被告不得上訴。
　　　　　　　　　　　　　　　　　　　書記官  李良倩
中　　華　　民　　國　　96　　年　　8 　　月　　21　　日
附錄本判決論罪科刑法條：
中華民國刑法第320條
（普通竊盜罪、竊佔罪）
意圖為自己或第三人不法之所有，而竊取他人之動產者，為竊盜
罪，處 5 年以下有期徒刑、拘役或 5 百元以下罰金。
意圖為自己或第三人不法之利益，而竊佔他人之不動產者，依前
項之規定處斷。
前二項之未遂犯罰之。
